臺灣板橋地方法院刑事判決　　　　　　　96年度訴字第2188號
公　訴　人　臺灣板橋地方法院檢察署檢察官
被　　　告　甲○○
　　　　　　　　　　（另案於臺灣臺北監獄臺北分監執行中）
上列被告因違反毒品危害防制條例案件，經檢察官提起公訴（96
年度毒偵字第3219號），本院以簡式審判程序審理，判決如下：
    主  文
甲○○施用第一級毒品，處有期徒刑拾月；減為有期徒刑伍月；
扣案之注射針筒貳拾支沒收。又施用第二級毒品，處有期徒刑陸
月；減為有期徒刑參月；扣案之第二級毒品甲基安非他命壹包（
驗餘淨重貳壹點貳肆肆公克，不含包裝袋壹個）沒收銷燬，包裝
袋壹個、吸食器壹組均沒收。減刑後應執行有期徒刑柒月；扣案
之第二級毒品甲基安非他命壹包（驗餘淨重貳壹點貳肆肆公克，
不含包裝袋壹個）沒收銷燬，包裝袋壹個、注射針筒貳拾支、吸
食器壹組均沒收。
    事  實
一、甲○○前因施用毒品案件，經本院以93年度毒聲字第1143號
    裁定送觀察、勒戒後，認有繼續施用毒品之傾向，再經本院
    以93年度毒聲字第1631號裁定施以強制戒治，已於民國94年
    5 月18日執行完畢後釋放，並由臺灣板橋地方法院檢察署檢
    察官以94年度戒毒偵字第301 號為不起訴處分確定。復因先
    後二次犯施用第一級、第二級毒品案件，經本院分別以95年
    度訴字第763 號判處有期徒刑9 月、5 月，以95年度訴字第
    3312號判處有期徒刑8 月、3 月確定，上開確定判決所宣告
    之刑，嗣經本院以96年度聲字第1599號裁定應執行有期徒刑
    1 年10月確定，目前仍在監執行中（於本案不成立累犯）。
    詎仍不知悔改，於上開強制戒治執行完畢釋放後5 年內之96
    年4 月20日12時許，在其當時位於臺北縣土城市○○路59巷
    1 號3 樓之9 住處，以使用注射針筒施打之方法，施用第一
    級毒品海洛因1 次；另基於施用第二級毒品之犯意，於同日
    上午某時，在上址當時住處，以使用吸食器燒烤吸聞煙霧之
    方法，施用第二級毒品甲基安非他命1 次。為警於同日17時
    20分許，在上址當時住處查獲，並扣得第一級毒品海洛因11
    包（合計淨重5.55公克）、第二級毒品甲基安非他命1 包（
    淨重21.26 公克，因鑑驗使用0.016 公克，驗餘淨重21.244
    公克），及甲○○所有、供其施用第一級毒品海洛因所用之
    注射針筒20支及施用第二級毒品甲基安非他命所用之吸食器
    1 組等物，經警採集甲○○之尿液檢體送驗結果，呈鴉片類
    及安非他命類之陽性反應，始悉上情。
二、案經臺北縣政府警察局板橋分局報請臺灣板橋地方法院檢察
    署檢察官偵查起訴。本院於準備程序進行中，被告就被訴事
    實為有罪之陳述，經告知被告簡式審判程序之旨，並聽取當
    事人之意見後，裁定由受命法官獨任進行簡式審判程序。
    理  由
一、上揭事實，迭據被告甲○○於警詢、偵訊及本院審理時坦承
    不諱，且有海洛因11包、甲基安非他命1 包、注射針筒20支
    、吸食器1 組扣案可證，而上開扣案之海洛因11包、甲基安
    非他命1 包經送鑑驗結果，確係第一級、第二級毒品無訛，
    海洛因合計淨重5.55公克、甲基安非他命淨重21.26 公克，
    因鑑驗使用0.016 公克，驗餘淨重21.244等情，亦有法務部
    調查局調科壹字第09623044760 號鑑定書、臺灣檢驗科技股
    份有限公司濫用藥物檢驗報告各1 件在卷可憑（見本院卷第
    20、31頁）。又被告為警查獲後，經採集其尿液檢體送驗結
    果，呈鴉片類及安非他命類之陽性反應，此有被移送人姓名
    及代碼對照表、臺灣檢驗科技股份有限公司96年5 月9 日濫
    用藥物尿液檢驗報告各1 件附卷可稽，足以擔保被告自白確
    與事實相符。此外，被告前因施用毒品案件，經本院以93年
    度毒聲字第1143號裁定送觀察、勒戒後，認有繼續施用毒品
    之傾向，再經本院以93年度毒聲字第1631號裁定施以強制戒
    治，已於94年5 月18日執行完畢後釋放，並由臺灣板橋地方
    法院檢察署檢察官以94年度戒毒偵字第301 號為不起訴處分
    確定等情，亦有臺灣高等法院被告前案紀錄表1 份存卷足稽
    。綜上所述，本案事證明確，被告犯行堪予認定，應依法論
    科。
二、按海洛因、安非他命分別係屬毒品危害防制條例第2 條第2
    項第1 款、第2 款所定之第一級、第二級毒品。是核被告所
    為，係犯毒品危害防制條例第10條第1 項之施用第一級毒品
    罪及同條第2 項之施用第二級毒品罪。其持有第一級毒品海
    洛因、第二級毒品安非他命之低度行為，各為施用之高度行
    為所吸收，均不另論罪。被告持有毒品既不另論罪，則所持
    有毒品之數量縱逾行政院所定之一定標準，亦無依同條例第
    11條第4 項加重其刑之餘地。所犯上開二罪，犯意各別，行
    為互殊，應予分論併罰。爰審酌被告前因施用毒品，曾受強
    制戒治之執行完畢，獲不起訴處分之寬典，並經論罪科刑，
    仍不思根絕毒癮，再次漠視法令而犯本罪，非但戕害自我身
    心健康，對於社會風氣、治安亦潛有相當危害，兼衡其犯罪
    之動機、目的、手段及犯後坦承犯行態度尚佳等一切情狀，
    分別量處如主文所示之刑，以示懲儆。又本件被告犯上開二
    罪之時間均係於96年4 月24日以前，合於中華民國九十六年
    罪犯減刑條例所定之減刑條件，爰均依該條例規定減刑之，
    並於減刑後，定其應執行之刑。扣案之甲基安非他命1 包（
    驗餘淨重21.244公克，不含包裝袋1 個），為本案查獲之第
    二級毒品，應依毒品危害防制條例第18條第1 項前段諭知沒
    收銷燬之；至於注射針筒20支、吸食器1 組及上開裝盛甲基
    安非他命之包裝袋1 個，均為被告所有，分別供其犯本件施
    用第一級、第二級毒品所用之物，業據被告供承在卷，爰依
    刑法第38條第1 項第2 款宣告沒收之。至於第一級毒品海洛
    因11包（合計淨重5.55公克），及本件查獲時另扣得之分裝
    夾鏈袋7 大包、電子磅秤1 台、杓子2 支等物，為被告另涉
    販賣第一級毒品罪之重要證物，爰不於本案宣告沒收銷燬或
    沒收之，附此敘明。
據上論斷，應依刑事訴訟法第273 條之1 第1 項、第299 條第1
項前段，毒品危害防制條例第10條第1 項、第2 項、第18條第1
項前段，刑法第11條前段、第38條第1 項第2 款、第51條第5 款
、第9 款，中華民國九十六年罪犯減刑條例第2 條第1 項第3 款
、第7 條、第10條第1 項，逕以簡易判決處刑如主文。
本案經檢察官沈志成到庭執行職務。
中　　華　　民　　國　　96　　年　　8 　　月　　2 　　日
                  刑事第十五庭　法　官　朱嘉川
以上正本證明與原本無異。
如不服本判決，應於判決送達後10日內，向本院提出上訴狀。
                                書記官　陳聖儒
中　　華　　民　　國　　96　　年　　8 　　月　　2 　　日
附錄本案論罪科刑法條全文：
毒品危害防制條例第10條
施用第一級毒品者，處6 月以上5 年以下有期徒刑。
施用第二級毒品者，處3 年以下有期徒刑。
